

LUIS CABRERA

PROGRAMADOR BEGINNER | https://canuca.github.io/proyecto2/

OBJETIVO

Desarrollador tecnológico de aplicaciones web.

APTITUDES

Ingeniero agrónomo con experiencia en teledetección satelital. sistemas de información geográfica, análisis financiero, administración y contabilidad. Me desenvuelvo con velocidad en problemas lógicos, soy autodidacta con diferentes tipos de software. He trabajado con equipos de personas de diferentes áreas. Por último, trato siempre de buscar la solución eficiente a cada problema.

REFERENCIAS

Yeikson Morales, security information officer, +593 96 356 7786 Álvaro Legarda, gerente regional de ventas, Ecuador, +593 98 822 0295 Andrés Quiroga, Ejecutivo de negocios PyME, +593 95 861 3248 Arévalo Araque, IT Manager, +56 965378241

EXPERIENCIA

DISTRIBUIDOR INDEPENDIENTE • INSUMOS AGROPECUARIOS C&P • 15/01/2018 - 15/11/2021

Comercialización al mayor de insumos agrícolas y veterinarios para agropecuarias de las zonas centro-costeras de Ecuador. Gestión de bases de datos de proveedores y comercios. Contabilidad y administración de micro empresa. Gestión de compra, entrega y cobranzas de productos.

ASESOR EMPRESARIAL • BANCO PROCREDIT ECUADOR • 06/08/2016 - 15/02/2018

Análisis crediticio y asesoría financiera para empresas pyme enfocadas a actividades agrícolas. Gestión de bases de datos comerciales.

INVESTIGADOR 1 • FUNDACIÓN INSTITUTO DE INGENIERÍA, CENTRO NACIONAL DE TELEDETECCIÓN CON FINES AGRÍCOLAS (CENATEL) • 19/09/2012 - 16/07/2015 Construcción del sistema de información geográfica con estudios edafológicos realizados en Venezuela. Procesamiento de Imágenes Satelitales para el seguimiento de cultivos. Diseño y Construcción de modelos agroambientales para la agricultura de secano. Instructor en el curso Introductorio de procesamiento de Imágenes satelitales...

FORMACIÓN

INGENIERO AGRONOMO • 27/07/2012 • UNIVERSIDAD CENTRAL DE VENEZUELA Graduado con honor al mérito y 4º puesto de la promoción. Mención Ingeniería

Agrícola (ingeniería de infraestructura y tecnología agrícola).

CURSO EN DESARROLLO WEB FRONT END • 18/08/2023 • EIDOS GLOBAL Y ACCENTURE

curso en Desarrollo Web Front End "Código Pa'lante" de 90hs. Cumpliendo con todos los requisitos académicos exigidos.

VOLUNTARIADOS

Rotaract club Ing. Boris Walter de Maracay y TECHO Ecuador





